【裁判字號】    99,上易,780
【裁判日期】    991004
【裁判案由】    違反法院組織法
【裁判全文】
臺灣高等法院刑事裁定                 99年度上易字第780號
聲  請  人
即  被  告    乙○○
              甲○○
              丙○○
上列被告等因違反法院組織法案件，聲請調查證據，本院裁定如
下：
    主  文
聲請駁回。
    理  由
一、當事人聲請調查之證據，法院認為不必要者，得以裁定駁回
    之；不能調查者、與待證事實無重要關係者、待證事實已臻
    明瞭無再調查之必要者及同一證據再行聲請者，應認為不必
    要，刑事訴訟法第163條之2定有明文。
二、聲請部分：
（一）本件被告丙○○本院審理程序中（見本院99年度7月30日
      審判筆錄第15頁），再次聲請調查證據及待證事項略以：
  １、傳喚證人即永達保險經紀人股份有限公司董事長吳文永到
      庭作證。待證事實：96年12月20日誹謗、96年12月21日妨
      害公務等案件中實施刑事訴訟程序之警察等涉嫌妨害自由
      、筆錄登載不實、偽造文書、瀆職及永達公司誣告等全部
      犯罪情事；及臺北地方法院97年度自字10號、97年度自字
      95號、臺北地檢署97偵字873號之永達公司自訴與告訴權
      不合法，資本額疑似以存款證明申報，金額疑似不實。
  ２、傳喚證人即前臺北地方法院院長楊隆順到庭作證。待證事
      實：被告甲○○涉嫌上開妨害公務等案，係遭不實誣陷。
  ３、傳喚證人即臺北地方法院法官姚念慈到庭作證。待證事實
      ：證明本件全部犯罪事實不實在。
（二）被告乙○○、甲○○、丙○○3人具狀聲請調查證人（本
      院收狀日期為99年8月9日）略以：請求傳喚證人即臺灣臺
      北地方法院庭長李英豪到庭作證。待證事項：證人李英豪
      為本件告發人，被告等認事關李英豪庭長名節，有予傳喚
      出庭作證之必要。
三、惟查：當事人聲請調查證據，須以存在自己所主張之特定待
    證事實為前提，再依此特定待證事實表明具有關連之特定證
    明方法，此觀之刑事訴訟法第163條之1第1項所定聲請程式
    自明。又按同法第163條之2第1項規定：「當事人、代理人
    、辯護人或輔佐人聲請調查之證據，法院認為不必要者，得
    以裁定駁回之」，即以證據是否應予調查，關乎待證事實是
    否於案情具有重要性，甚或影響相關證據之價值判斷。而細
    繹上開被告許榮祺所請求傳訊楊隆順、姚念慈及吳文永等3
    名證人暨被告乙○○、甲○○、許榮祺共同請求傳喚證人李
    英豪之理由，證人吳文永、楊隆順、李英豪與被告3人涉犯
    違反法院組織法案件無重要關係；而證人姚念慈部分，亦因
    待證事實已臻明瞭，均無調查之必要。是被告等調查證據之
    聲請，自不應准許。
據上論斷，依刑事訴訟法第163條之2，裁定如主文。
中    華    民    國    99    年    10    月    4     日
                  刑事第十庭審判長法  官  宋  祺
                                  法  官  林孟宜
                                  法  官  高玉舜
以上正本證明與原本無異。
不得抗告。
                                  書記官  許雅淩
中    華    民    國    99    年    10    月    4     日

司法院資訊處製作；財團法人民間司法改革基金會備份。
